臺灣臺北地方法院小額民事判決
　　　　　　　　　　　　　　　　  111年度北小字第1172號
原      告  姜禮世  

被      告  廖珮甯

上列當事人間損害賠償事件，於中華民國111年4月14日言詞辯論
終結，本院判決如下：
    主    文
被告應給付原告新臺幣壹萬壹仟壹佰陸拾元，及附表之利息。
原告其餘之訴駁回。
訴訟費用新臺幣壹仟元由被告負擔。
本判決得假執行；被告如以新臺幣壹萬壹仟壹佰陸拾元為原告預
供擔保後，得免為假執行。
    事實及理由
壹、程序方面： 
一、被告經合法通知，無正當理由不到場，爰依原告之聲請，准
    由其一造辯論而為判決。
貳、實體部分：
一、原告起訴主張：被告於民國108年12月28日，騎乘車號000-0
    000號機車，行經臺北市○○區○○路00000號處，撞擊原告駕駛
    車號000-000號機車（下稱系爭機車），致系爭機車車身受
    損及原告受傷，現場由交通分隊派員處理。系爭機車修復費
    用新臺幣2萬元，衣服破損4300元，醫療費用支出400元，及
    精神肉體賠償5萬元，總計請求7萬4700元，爰依民法第184
    條侵權行為之法律關係請求被告負損害賠償責任等語。並聲
    明：被告應給付原告7萬4700元及自起訴狀繕本送達翌日起
    至清償日止，按年息5％計算之利息。
二、被告經合法通知，未於言詞辯論期日到場，亦未提出準備書
    狀做任何聲明或陳述。
三、經查，原告所稱上情，業據其提出之道路交通事故當事人登
    記聯單、行車執照、修車估價單、統一發票、車損照片、診
    斷證明書等件為證，並有本院依職權向臺北市政府警察局交
    通警察大隊調閱之道路交通事故初步分析研判表、道路交通
    事故現場圖、道路交通事故補充資料表、道路交通事故談話
    紀錄表等資料在卷可稽；而道路交通事故初步分析研判表載
    被告駕車起駛前，不讓行進中之車輛優先通行等情（本院卷
    第61頁），且被告對於原告主張之事實，已於相當時期受合
    法之通知，未於言詞辯論期日到場，亦未提出書狀爭執，本
    院審酌卷內證據，堪信原告之主張為真實，被告過失導致原
    告車損身傷，應負擔損害賠償責任。
四、原告可請求金額合計為1萬1160元，分述如下：
　㈠醫療費用400元，有原告提出之臺北市立聯合醫院診斷證明書
    （本院卷第21頁）、就醫費用收據（本院卷第17頁）為憑，
    請求核屬有據。
　㈡原告固提出發票乙紙(本院卷第15頁)請求衣服破損之損害430
    0元云云，但該發票僅有金額4300元無載品項，不知為何物
    之收據，未足以認定為原告所稱事故時破損衣服之購買收據
    ，又無車禍前後原告衣物照片可為比對，則原告提出之證據
    難認衣服已喪失通常效用且原告確實受有此部分損害，請求
    核屬無據。
　㈢關於系爭機車修理費用部分，按不法毀損他人之物者，被害
    人得請求賠償其物因毀損所減少之價額。民法第196條定有
    明文。又依上開規定請求賠償物被毀損所減少之價額，得以
    修復費用為估定之標準，但以必要者為限（例如：修理材料
    以新品換舊品，應予折舊），最高法院77年度第9次民事庭
    會議決議參照。衡以系爭機車有關零件部分之修復，既以新
    零件更換被損害之舊零件，則在計算損害賠償額時，自應將
    零件折舊部分予以扣除。而依行政院所發布之固定資產耐用
    年數表及固定資產折舊率表，機器腳踏車耐用年數為3年，
    依定率遞減法每年應折舊1000分之536，其最後1年之折舊額
    ，加歷年折舊累積額，總和不得超過該資產成本原額之10分
    之9，是其殘值為10分之1。並以1年為計算單位，其使用期
    間未滿1年者，按實際使用之月數相當於全年之比例計算之
    ，不滿1月者，以1月計算之。查系爭機車因本件車禍事故之
    修繕費用零件2萬元，此有原告提出之修車估價單、發票在
    卷（本院卷第15、19頁），而系爭機車係於100年10月27日
    領照使用，亦有行車執照在卷足憑（本院卷第121頁），則
    至108年12月28日發生上開車禍事故之日為止，系爭機車已
    實際使用逾3年，其扣除折舊後之零件費用為2000元（計算
    式：2萬元×1/10＝2000元），則原告得請求之車輛修復費用
    應為2000元。
　㈣按不法侵害他人之身體、健康、名譽、自由、信用、隱私、
    貞操，或不法侵害其他人格法益而情節重大者，被害人雖非
    財產上之損害，亦得請求賠償相當之金額；民法第195條第1
    項前段定有明文。次按慰撫金之賠償，其核給之標準固與財
    產上損害之計算不同，然非不可斟酌雙方身分資力與加害程
    度，核定相當之數額。惟所謂相當，除斟酌雙方身份資力外
    ，尤應兼顧加害程度與其身體、健康影響是否重大以為斷（
    最高法院51年台上字第223號判例、89年度台上字第1952號
    判決可資參照）。經查，被告傷害原告之行為，侵害原告身
    體健康，堪認原告精神上受有相當之損害，依上開規定，原
    告自得請求被告賠償非財產上之損害。本院審酌被告之行為
    ，實際加害情形，原告身傷受精神上痛苦程度，原告現年約
    68歲，被告現年約33歲，及兩造之身分、地位、經濟狀況等
    一切情狀，認原告請求其身體健康受損所生之非財產上損害
    賠償，以1萬元為適，逾此範圍之主張，則無理由。
　㈤綜上合計1萬2400元（計算式：400元＋2000元＋1萬元＝1萬2400
    元）。
　㈥末按損害之發生或擴大，被害人與有過失者，法院得減輕賠
    償金額或免除之，民法第217條第1項定有明文。查本件被告
    起駛前，不讓行進中之車輛優先通行，而原告具超速行駛等
    情，有道路交通事故初步分析研判表在卷可稽（本院卷第61
    頁）。故系爭車輛駕駛就本件車禍之發生與有過失甚明，經
    考量兩造過失之輕重，認原告駕駛應負擔10％過失責任，適
    用過失相抵之法則，減輕被告賠償金額10％，故被告應賠償
    之金額應核減為1萬1160元（1萬2400元×90％＝1萬1160元）。
五、從而，原告請求被告給付1萬1160元，及自起訴狀繕本送達
    翌日即111年1月29日（本院卷第85頁）起至清償日止按年息
    5％計算之利息之範圍內，為有理由，應予准許。至原告逾此
    部分之請求，為無理由，應予駁回。
六、本件係小額程序所為被告敗訴之判決，就原告勝訴部分，依
    民事訴訟法第436條之20規定，應依職權宣告假執行。並依
    同法第392條第2項、第3項規定，依職權宣告被告於執行標
    的物拍定、變賣前預供擔保，得免為假執行。
七、訴訟費用負擔之依據：民事訴訟法第79條。本件訴訟費用額
    ，依後附計算書確定如主文所示金額。
中　　華　　民　　國　　111 　年　　4 　　月　　28　　日
                      臺北簡易庭  法  官  趙子榮
以上正本證明與原本無異。
如不服本判決，須以違背法令為理由，於判決送達後20日內向本
庭提出上訴狀（應按他造當事人之人數附繕本）；如委任律師提
起上訴者，應一併繳納上訴審裁判費。
中　　華　　民　　國　　111 　年　　4 　　月　　28　　日
                                  書記官  陳怡安
計   算   書：
項        目             金   額（新臺幣）    備    註
第一審裁判費             1000元
合        計             1000元



附表：
  計息本金  （新臺幣）     利息請求期間       （民國）  年息 （％） 1萬1160元 111年1月29日起至清償日止   5 



附錄：
一、民事訴訟法第436條之24第2項：
    對於小額程序之第一審裁判上訴或抗告，非以其違背法令為
    理由，不得為之。
二、民事訴訟法第436條之25：
    上訴狀內應記載上訴理由，表明下列各款事項：
    （一）原判決所違背之法令及其具體內容。
    （二）依訴訟資料可認為原判決有違背法令之具體事實。